【裁判字號】    99,上易,21
【裁判日期】    990426
【裁判案由】    賭博
【裁判全文】
臺灣高等法院高雄分院刑事判決          99年度上易字第21號
    上  訴  人
    即  被  告  甲○○
    選任辯護人  陳豐裕  律師
    上  訴  人
    即  被  告  丙○○
    上  訴  人
    即  被  告  乙○○
上列上訴人等因賭博案件，不服臺灣高雄地方法院98年度易字第
702 號中華民國98年11月17日第一審判決（起訴案號：臺灣高雄
地方法院檢察署98年度偵字第8705號），提起上訴，本院判決如
下：
    主  文
原判決撤銷。
甲○○共同犯賭博罪，處罰金新臺幣參萬元，如易服勞役，以新
臺幣壹仟元折算壹日。
丙○○共同犯賭博罪，處罰金新臺幣貳萬元，如易服勞役，以新
臺幣壹仟元折算壹日。
乙○○犯賭博罪，處罰金新臺幣壹萬元，如易服勞役，以新臺幣
壹仟元折算壹日。
扣案如附表編號壹至拾伍號所示之物，均沒收。
    事  實
一、甲○○係址設高雄縣岡山鎮○○路99號「東方玉電子遊藝場
    」之負責人，並自民國97年12月間某日起，以每月新臺幣（
    下同）26,000元之薪資，僱用丙○○擔任清潔、兌幣與開分
    之工作。詎甲○○、丙○○2 人共同基於賭博之犯意聯絡，
    在上開屬公眾得出入場所之遊藝場內，擺設如附表編號1 至
    12所示之電子遊戲機，供不特定人賭博財物，其賭博方式為
    ：賭客入場並在選定之機台以1 比1 之比例開分後，隨意下
    注押分，依各該機台之遊戲規則押注，可得下注分數不等倍
    數之分數，反之下注分數則歸店家所有，俟賭客不續把玩時
    ，可示意丙○○洗分，並依照洗分當時機台所顯示之分數，
    在櫃檯兌換現金。嗣於98年3 月13日下午3 時45分許，適乙○○基於賭博財物之犯意，前往上開遊藝場把玩電子遊戲機
    「賽馬」機台，並依上開方式賭博財物，嗣於同日下午5 時
    5 分許，乙○○向丙○○示意要洗分，丙○○於確認該機台
    當時顯示之分數後，即交付現金3,700 元予乙○○，而為埋
    伏員警持搜索票當場查獲，並扣得如附表所示之物品。
二、案經高雄縣政府警察局岡山分局移送臺灣高雄地方法院檢察
    署檢察官偵查起訴。
    理  由
甲、程序方面：
一、按被告之自白，非出於強暴、脅迫、利誘、詐欺、疲勞訊問
    、違法羈押或其他不正之方法，且與事實相符者，得為證據
    ，刑事訴訟法第156 條第1 項定有明文。本件被告乙○○於
    審判中陳稱：其在警局所為陳述，係因警察向其騙稱若快點
    承認，就可以回去，警察並要其不可告訴檢察官，其因而相
    信警察，始承認有賭博情事等語（見原審卷第29頁）。依被
    告乙○○所述，其應係主張其於警詢中之自白係出於非任意
    性。然查，就被告乙○○於警詢陳述時，係由員警先對其為
    罪名、緘默權及得選任辯護人等權利告知後，員警始開始詢
    問，並記載於調查筆錄，於製作完畢後復經乙○○閱覽筆錄
    無訛，再簽名蓋章完成，顯見乙○○當時即已知悉其係因涉
    犯賭博罪嫌而遭員警詢問，倘乙○○果真無賭博行為，衡以
    常情，理應極力說明，以示清白，豈有虛偽坦承犯行而故陷
    己身遭受司法機關訴追之理，酌以乙○○前有多次違反毒品
    危害防制條例以及竊盜前科，本案並非是其第一次接受員警
    詢問，則其對於員警辦理刑事案件，在詢問完畢後即會移送
    檢察官進行複訊等過程，已多次親身經歷，於本案自無法對
    此流程諉為不知，故乙○○所為上開辯解，顯無可信，且乙○○於檢察官偵查中亦表示其於警詢陳述時，員警並未對其
    施以刑求或強暴、脅迫等語（見偵查卷第11頁、第12頁），
    是被告乙○○於警詢所為之供述，係出於其自由意志下所為
    ，應堪認定。
二、至於被告乙○○於警詢所為之供陳，就被告甲○○所涉本件
    犯行而言，核屬被告以外之人於審判外所為之陳述，被告甲○○之辯護人復已就乙○○在警詢中所為之證詞爭執無證據
    能力，而本院審理時曾依證人身分傳喚乙○○到庭作證，乙○○則依刑事訴訟法第181 條規定行使拒絕證言權（見原審
    卷第51頁），此情形經核尚不符合同法第159 條之3 所定傳
    聞證據例外有證據能力之規定，依同法第159 條第1 項之規
    定，應認乙○○在警詢之陳述，就被告甲○○部分，無證據
    能力，但仍得憑以彈劾本案各該積極證據之證明力。
三、次按被告以外之人於審判外之陳述，雖不符合同法第159 條
    之1 至第159 條之4 之規定，但經當事人於審判程序同意作
    為證據，法院審酌該言詞陳述或書面陳述作成時之情況，認
    為適當者，亦得為證據。當事人、代理人或辯護人於法院調
    查證據時，知有第159 條第1 項不得為證據之情形，而未於
    言詞辯論終結前聲明異議者，視為有前項之同意，刑事訴訟
    法第159 條第1 項，及第159 條之5 ，分別定有明文。查本
    判決下列所引用之各該被告以外之人於審判外之陳述，雖均
    屬傳聞證據，惟均經當事人於法院準備程序及審判期日中表
    示無意見，而不予爭執，且迄至言詞辯論終結前亦未再聲明
    異議，本院審酌此等證據資料製作時之情況，尚無違法不當
    及證明力明顯過低之瑕疵，亦認為以之作為證據應屬適當，
    故揆諸前開規定，應認前揭證據資料均例外有證據能力。
乙、實體方面：
一、訊據上訴人即被告甲○○固不否認有於上揭時、地經營電子
    遊藝場，並僱用被告丙○○擔任店員，被告丙○○、乙○○
    亦對於乙○○於上揭時、地把玩電子遊戲機「賽馬」後，丙○○在櫃檯交付3,700 元予乙○○時，為警查獲，並當場扣
    得如附表所示之物等情供承在卷，惟均矢口否認有何賭博等
    犯行，被告甲○○辯稱：伊當時不在現場，伊之前有交代員
    工不可兌換現金等語，被告乙○○於本院審理時，經合法傳
    喚無正當理由不到庭，但據其以前所辯及被告丙○○辯稱：
    上開3,700 元，並非洗分所得，係2 人私人間有借貸關係，
    且依丙○○當時所在的位置，並無法看到電子遊戲機上所顯
    示之分數等語。
二、經查：
  (一)被告甲○○係上開遊藝場之負責人，被告丙○○則受僱於被
    告甲○○，被告乙○○則於上揭時、地前往上開遊藝場把玩
    電子遊戲機「賽馬」，嗣被告丙○○於櫃檯交付3,700 元予
    被告乙○○時，當場為警查獲，並扣得附表所示物品乙節，
    業據被告甲○○、丙○○、乙○○供承不諱，並有高雄縣政
    府警察局岡山分局搜索扣押筆錄、扣押物品目錄表各1 份、
    高雄縣政府警察局搜索扣押筆錄、扣押物品目錄表各1 份、
    蒐證照片78張、高雄縣政府電子遊藝場營業級別證、營利事
    業登記證各1 紙附卷可查（見警卷第22頁至第29頁、第32頁
    至第52頁），此部分事實，堪予認定。
  (二)被告乙○○於警詢時供稱：我於案發當天下午3 時45分進入
    該店把玩「賽馬」，我洗分時，機台分數為3,700 分，我叫
    丙○○看一下，丙○○在櫃檯站起來看我洗分的分數，我跟
    她說我直接洗掉，我就去櫃檯，丙○○在櫃檯兌換現金3,70
    0 元給我，我之前曾經看過別人是這樣洗的，我跟丙○○沒
    有金錢借貸等語明確（見警卷第13頁至第15頁）；雖被告乙○○於偵查及原審審判中翻異前詞，改稱：我認識丙○○好
    幾年了，我有時會向丙○○借錢，當天丙○○交給我的3,70
    0 元不是洗分的錢，我原本要向她借5,000 元，但她表示只
    可以借我3,700 元，我之前有向丙○○借過錢，我還她錢都
    是以手機0000000000號及我家裡電話00-0000000打她手機00
    00000000號親自與她連絡，之前在警局所為陳述，是因為警
    察叫我快點承認，就可以回去，警察還要我不可以跟檢察官
    說警察有這樣跟我說，我就相信警察，我才認罪等語；被告
    丙○○亦辯稱：上開3,700 元是我借乙○○的，我跟乙○○
    認識很久了，當天乙○○本來要借5,000 元，但我只能借他
    3,700 元等語。惟證人即當時查獲之員警蔡耀順於原審98年
    11月3 日審理時結證稱：當天我跟楊旻樺到現場時，乙○○
    在把玩店內編號第1 台之「賽馬」機台，丙○○則在櫃檯，
    我坐在店內編號第3 台之「賽馬」機台，在乙○○把玩的過
    程中，他與丙○○並無接觸，我也沒有聽到他們之間有對話
    ，當天約下午5 點多時，我有看到丙○○在櫃檯拿錢給乙○○，因為乙○○要洗分，當時丙○○與一位店員在聊天，櫃
    檯距離乙○○把玩的機台距離在3 公尺以內，乙○○走過去
    說「我要洗了（台語）」，丙○○並未走到機台，是乙○○
    站在機台旁跟丙○○說「我直接按了喔（台語）」，經丙○○點頭確認後，乙○○就直接將分數按掉，當時丙○○沒有
    說任何的話，當時機台的分數是顯示在台面上，乙○○說要
    洗分之後，我就走到櫃檯旁的飲料香去拿紙毛巾，我有看到
    分數是3,700 分，後來乙○○就去跟丙○○拿錢，丙○○則
    將3,700 元交給乙○○，我們即當場查獲，查獲當時我們有
    問乙○○這3,700 元是何錢，乙○○有說這是他洗分的錢，
    還說他跟丙○○無借貸關係，查獲當時我有立即拍照存證，
    我們取締過程都是這樣處理，當時乙○○手上還拿著錢，卷
    附之照片是現場立刻拍攝的，並非事後之模擬照片等語綦詳
    （見原審卷第52至61頁），蔡耀順並當庭提出查獲現場之相
    關位置圖影本1 紙（見原審卷第82頁）以供對照；而證人即
    當時查獲之另名員警楊旻樺亦於原審98年11月3 日審理時結
    證稱：當天我是坐在「小瑪莉」機台那裡，乙○○坐在靠近
    我另一名同事蔡耀順那裡，乙○○坐的機台與我的機台距離
    大約3 至5 步，乙○○與櫃檯的距離應該是3 大步，而我離
    櫃檯大概是1 大步的距離，我可以看得到乙○○的機台，當
    天乙○○把玩後有跟丙○○說類似要洗分的話，至於是如何
    說，因為時間太久了，我不記得，當時丙○○好像有講了1
    、2 句話，但我忘記她講什麼，丙○○有站起來往機台那裡
    看一下，之後乙○○就跟丙○○說他要按掉，丙○○沒說什
    麼，就點個頭，乙○○就把機台按掉，並直接走到櫃檯，丙○○就從櫃檯裡面拿錢出來給乙○○，我們當天下午3 點多
    進去到5 點多查獲的這段期間，我沒有看到丙○○與乙○○
    有互動或聊天，而乙○○洗分時，我有看到他的分數，我跟
    他距離不遠，我只要起身一點就可以看到，當時他的分數是
    3,700 分，後來查獲清點時，知道丙○○給乙○○的錢就是
    3,700 元，至於卷附之照片是現場查獲時由蔡耀順立即拍攝
    的等語明確（見原審卷第62頁至第69頁）。經核證人蔡耀順
    、楊旻樺所為之證詞，2 人就乙○○表示要洗分時，丙○○
    有無講話此點固有些許出入，然就被告乙○○進入上址後，
    其與被告丙○○並無聊天、互動，直至被告乙○○表示要洗
    分時，被告丙○○即當場確認機台上之分數為3,700 分，由
    被告乙○○自行將機台分數按掉，被告丙○○則在櫃檯交付
    3,700 元予被告乙○○等攸關本件被告乙○○、丙○○有無
    洗分之重要情節則屬相符，且與被告乙○○於警詢時所為之
    供述一致，雖證人蔡耀順、楊旻樺2 人係本案查獲之員警，
    然該2 人身為司法警察，可合理期待其公正執行職務，且於
    審判時，原審亦分別對該2 人告以具結之意義及偽證罪之處
    罰，該2 人當無僅為了績效而甘冒招致己身受偽證罪追訴之
    風險，是證人蔡耀順、楊旻樺上開證言，應非出於捏造而堪
    採信。
  (三)被告乙○○自案發當日下午3 時45分許進入上址把玩機台起
    ，以迄同日下午5 時5 分許為警查獲時止，被告乙○○與丙○○2 人間並無交談，倘被告乙○○、丙○○為彼此熟識而
    有金錢借貸往來之朋友，衡情，當無可能在長達一個多小時
    之時間內毫無任何互動，甚且，在2 人無互動、交談之情形
    下，被告丙○○如何得知乙○○是否有借款之意以及欲借款
    之金額為何？被告乙○○又如何得知丙○○是否願意貸款以
    及可供貸款之金額為多少？亦即在上開情形下，被告乙○○
    、丙○○根本無從達成消費借貸之合意，被告乙○○、丙○○辯稱上開3,700 元係借款云云，實有悖於常理而不足採信
    。雖被告乙○○於原審當庭又辯稱：當天借錢之前，有先以
    電話跟丙○○聯絡等語，然被告乙○○所使用之行動電話門
    號0000000000號及市內電話00-0000000號，於本件案發之前
    ，並無任何以上開號碼撥打丙○○所使用之門號0000000000
    號之紀錄，此有卷附之台灣大哥大、遠傳電信以及中華電信
    通聯查詢資料各1 份在偵查卷第33頁至第66頁可資佐證，則
    被告乙○○上開辯解，亦屬無據。綜上，相互勾稽，被告丙○○於上揭時、地交付予乙○○之3,700 元確係被告乙○○
    洗分所得無誤，且被告乙○○辯稱其在警詢時之供述，係遭
    員警欺騙，故為不實之陳述等語，本院無從採信，已如前述
    ，可見被告乙○○於警詢所述即為案發當時之情況，其事後
    在偵查及審判中之供述，無非係卸責以及迴護被告丙○○及
    甲○○之詞，當非可採。
  (四)至被告乙○○、丙○○及辯護人一再辯稱丙○○從上開櫃檯
    ，根本看不到乙○○把玩之機台上所顯示之分數云云；然證
    人蔡耀順、楊旻樺已於原審時明確證述其當時有看到機台上
    之分數為3,700 分，且被告乙○○表示要洗分時，被告丙○○向乙○○點頭後，被告丙○○旋即在櫃檯交付3,700 元予
    被告乙○○，而3,700 元並非被告乙○○與丙○○2 人間之
    借款，業經認定如上，倘若被告丙○○當時在櫃檯根本看不
    到機台上之分數為3,700 分，為何被告丙○○會如此湊巧交
    付3,700 元予乙○○？參以本院於99年1 月27日至現場勘驗
    ，以證人蔡耀順、楊旻樺查獲當時所站立之位置，是否可能
    看到被告乙○○把玩之機台上所顯示之分數一情，經實際操
    作結果，證人蔡耀順所站立之位置距離機台2.5 公尺遠，其
    可清楚看見被告乙○○把玩之機台上所顯示之分數，但證人
    楊旻樺所站立之位置距離機台3.5 公尺遠，其無法很清楚看
    見被告乙○○把玩之機台上所顯示之分數，有些數字可以看
    清楚，但有些數字則看不清楚等情，亦有本院該勘驗筆錄在
    本院卷第67頁可憑。顯見被告丙○○當時確實有看到機台上
    之分數為何，是被告乙○○、丙○○及辯護人上開辯解，並
    不足採。
  (五)另被告甲○○雖辯稱其有交代員工不得賭博等語。然被告丙○○、乙○○間確有洗分之賭博行為，已如上述。而自被告
    丙○○於上揭時、地交付3,700 元予被告乙○○之洗分過程
    觀之，被告丙○○在與乙○○無對話之情形下，竟可動作熟
    練地將洗分現金交付予被告乙○○，而未見被告丙○○向乙○○表示老闆有交代本店不得洗分等語，可認被告丙○○對
    於顧客洗分一事，已有相當經驗，本次並非第一次替顧客洗
    分；另就被告甲○○經營上開遊藝場之角度觀之，若顧客洗
    分，即表示店員須將店內現金交予顧客，此舉勢將導致店內
    營收減少，店員若非已先徵得負責人之同意，豈敢擅作主張
    為顧客洗分，而使自己因此遭負責人懲罰，甚至解雇？依上
    所述，可見被告甲○○早已知悉並同意被告丙○○為顧客洗
    分甚明，故被告甲○○上開辯解，並不可採。
  (六)綜上所述，足見被告甲○○、丙○○、乙○○上開辯解，均
    屬卸責之詞，不足採信。本件事證明確，被告等3 人賭博犯
    行，均堪認定。
三、按刑法上之賭博罪，係指依偶然之勝負，定財物之得失為要
    件。凡以勝負繫於偶然之事實，並非事前所能預知者，即為
    賭博，並無方法之限制；其所謂財物，係指金錢或其他有經
    濟上價值之有體物而言。本件被告甲○○經營「東方玉電子
    遊藝場」，擺設賭博性電動機臺，並僱用被告丙○○為員工
    在上開遊戲場工作，負責看顧機臺、兌換代幣、洗分、開分
    及兌換賭資現金，由賭客依開分或投入代幣押分，未押中部
    分，則該次賭資歸遊藝場負責人即被告甲○○所有；押中部
    分，則依押中之倍數累積分數後兌換寄分卡，並持之兌現現
    金，乃係以偶然之勝負，決定財物之得失，揆諸前揭之說明
    ，自屬賭博無疑。核被告甲○○、丙○○、乙○○等人所為
    ，均係犯刑法第266 條第1 項前段之普通賭博罪。被告甲○○、丙○○就上開賭博犯行，彼此間互有犯意聯絡及行為分
    擔，均為共同正犯。被告甲○○於員警查獲時雖未在場參與
    賭博之構成要件行為，然綜觀其提供場地擺設電子遊戲機具
    、僱用被告丙○○為店員等情觀之，被告甲○○對於本件犯
    罪亦具有支配之地位，而為本件賭博罪之共謀共同正犯甚明
    。又公訴人起訴書記載「被告甲○○、丙○○2 人所為，均
    係犯刑法第268 條之圖利供給賭博場所罪及同法第266 條第
    1 項前段之普通賭博罪，為想像競合犯，應從一重之圖利供
    給賭博場所罪處斷」，但又敘明「被告甲○○獲利之來源係
    取決於電子遊戲機不確定之輸贏機率，並無營利行為，故告
    甲○○、丙○○自難成立刑法第268 條之罪，惟此部分與論
    罪科刑之刑法第266 條第1 項前段之普通賭博罪有想像競合
    犯之裁判上一罪關係，故不另為不起訴處分，附此敘明。」
    顯然相互矛盾，故本院並無變更起訴法條，或不另為無罪諭
    知之可言，併此敘明。另刑事法若干犯罪行為態樣，本質上
    原具有反覆、延續實行之特徵，立法時既予特別歸類，定為
    犯罪構成要件之行為要素，則行為人基於概括之犯意，在密
    切接近之一定時、地持續實行之複次行為，倘依社會通念，
    於客觀上認為符合一個反覆、延續性之行為觀念者，於刑法
    評價上，即應僅成立一罪，俾免有重複評價、刑度超過罪責
    與不法內涵之疑慮；學理上所稱「集合犯」之職業性、營業
    性或收集性等具有重複特質之犯罪均屬之，例如經營、從事
    業務、收集、販賣、製造、散布等行為概念者是（最高法院
    95年度台上字第1079號、95年度台上字第4686號判決意旨可
    資參照）。被告甲○○、丙○○自97年12月間某日起至98年
    3 月13日下午5 時為警查獲時止，所為共同賭博犯行，本質
    上乃均具有反覆、延續之特質，依社會通念，即應屬前揭學
    理上所稱具有營業性之重複特質之「集合犯」，均應認僅成
    立一罪。
四、原判決以被告被告甲○○、丙○○、乙○○罪證明確，因予
    論罪科刑，固非無見；惟查：(一)被告甲○○擺設賭博性電動
    機臺，並僱用被告丙○○為員工，負責看顧機臺、兌換代幣
    、洗分、開分及兌換賭資現金，由賭客依開分或投入代幣押
    分，未押中部分，則該次賭資歸遊藝場負責人即被告甲○○
    所有；押中部分，則依押中之倍數累積分數後兌換寄分卡，
    並持之兌現現金，乃係以偶然之勝負，決定財物之得失，揆
    諸前揭之說明，自屬賭博無疑，故被告甲○○、丙○○等人
    所為，均係犯刑法第266 條第1 項前段之普通賭博罪。原判
    決認定被告甲○○、丙○○所為，均係犯刑法第268 條之圖
    利聚眾賭博、供給賭場罪及第266 條第1 項前段之賭博罪，
    且均係基於一賭博之犯意，達成其同一犯罪所為之各個舉動
    ，應屬法律概念之一行為，其以一行為而觸犯上開三罪名，
    為想像競合犯，均應依刑法第55條之規定，從情節較重之圖
    利聚眾賭博罪處斷，尚有未恰。(二)刑法第266 條第1 項前段
    規定：「在公共場所或公眾得出入之場所賭博財物者，處1
    千元以下罰金。」又依刑法施行法第1 條之1 第1 項、第2
    項前段分別規定：「中華民國94年1 月7 日刑法修正施行後
    ，刑法分則編所定罰金之貨幣單位為新臺幣。」、「94年1
    月7 日刑法修正時，刑法分則編未修正之條文定有罰金者，
    自94年1 月7 日刑法修正施行後，就其所定數額提高為30倍
    。」因此，刑法第266 條第1 項前段之最高法定刑為罰金新
    台幣3 萬元，被告乙○○僅是前往賭博之賭客，原判決竟判
    處被告乙○○罰金新台幣3 萬元，為該罪之最高刑度，而對
    於經營電子遊戲場之負責人及員工，則應如何科處？可見原
    判決對於被告乙○○之量刑不符比例原則，亦有未當。被告
    等3 人上訴，均執前詞，否認犯罪，指摘原判決不當，雖均
    無理由，然原判決既有上開可議之處，自屬無可維持，應由
    本院將原判決予以撤銷改判。爰審酌被告甲○○居於負責人
    之地位，被告丙○○則係受僱於甲○○，2 人違法經營賭博
    性電子遊戲場業，妨害主管機關對於電子遊戲場業之行政管
    理，並助長民眾僥倖投機之心理，另被告乙○○在公眾得出
    入之場所賭博財物，亦有礙社會風氣，所為均非可取，復審
    酌被告等3 人之犯罪動機、目的、手段、智識程度、生活狀
    況，以及被告3 人犯後均未能坦承犯行，另考量被告甲○○
    前於92年間有圖利聚眾賭博罪之前科，丙○○無前科，乙○○則有多次施用毒品之前案紀錄，此有臺灣高等法院被告前
    案紀錄表各1 份附卷可稽，以及檢察官具體求刑等一切情狀
    ，各量處如主文所示之刑，並分別諭知罰金如易服勞役之折
    算標準。又按刑法第266 條第2 項係採義務沒收主義，應優
    先於刑法第38條第1 項第2 款、第3 款之職權沒收之規定而
    適用，祇要係當場賭博之器具、在賭檯或兌換籌碼處之財物
    ，不問屬於犯人與否，皆應依該條項規定宣告沒收，且擺設
    電動賭博機賭博行為與一般賭博行為不同，擺設人每日開機
    營業時起，即處於隨時供不特定賭客投幣與其對賭之狀態，
    就擺設人而言，每日一旦開機營業，即認應已開始賭博行為
    ，是既係營業時為警查獲，不論查獲時有無賭客在場賭博，
    查扣之賭博性電玩機具均屬當場賭博之器具，應依刑法第26
    6 條第2 項規定沒收之。是本件扣案如附表編號1 至15所示
    之物品，核屬被告等3 人當場賭博之器具及在賭檯、兌換籌
    碼處之財物，不問屬於犯人與否，均應依刑法第266 條第2
    項規定，予以宣告沒收。另扣案如附表編號16至20所示物品
    ，經核並非刑法第266 條第2 項所定應予沒收之物，且依卷
    內資料，尚難認定與被告三人所犯上開犯行有直接、必然之
    關連性，經本院裁量後，爰不予宣告沒收，核此敘明。
五、被告乙○○經本院合法傳喚，無正當理由不到庭，不待其陳
    述逕行判決。
據上論斷，應依刑事訴訟法第371 條、第369 條第1 項前段、第
364 條、第299 條第1 項前段，刑法第28條、第266 條第1 項前
段、第2 項、第42條第3 項前段，刑法施行法第1 條之1 第1 項
、第2 項前段，判決如主文。
本案經檢察官陳國全到庭執行職務。
中    華    民    國    99    年    4     月    26    日
                  刑事第二庭    審判長法  官  林正雄
                                      法  官  陳啟造
                                      法  官  黃壽燕
以上正本證明與原本無異。
不得上訴。
中    華    民    國    99    年    4     月    26    日
                                      書記官  戴志穎
附錄本判決論罪科刑法條：
中華民國刑法第266條
（普通賭博罪與沒收物）
在公共場所或公眾得出入之場所賭博財物者，處1 千元以下罰金
。但以供人暫時娛樂之物為賭者，不在此限。
當場賭博之器具與在賭檯或兌換籌碼處之財物，不問屬於犯人與
否，沒收之。
附表：
┌──┬────────────────────────┐
│編號│            扣案物品名稱及數量                  │
├──┼────────────────────────┤
│ 1  │電子遊戲機「皇冠迷13」2 台（各含IC板1 塊）      │
├──┼────────────────────────┤
│ 2  │電子遊戲機「虎頭BAR」2 台（各含IC板1 塊）       │
├──┼────────────────────────┤
│ 3  │電子遊戲機「豹BAR」3 台（各含IC板1 塊）         │
├──┼────────────────────────┤
│ 4  │電子遊戲機「幸運賽狗」1 台（含IC板5 塊）        │
├──┼────────────────────────┤
│ 5  │電子遊戲機「滿貫大亨」10台（各含IC板1 塊）      │
├──┼────────────────────────┤
│ 6  │電子遊戲機「DREAM97」3 台（各含IC板1 塊）       │
├──┼────────────────────────┤
│ 7  │電子遊戲機「賽馬」1 台（含IC板2 塊）            │
├──┼────────────────────────┤
│ 8  │電子遊戲機「賽馬」1 台（含IC板1 塊）            │
├──┼────────────────────────┤
│ 9  │電子遊戲機「賽馬」1 台（含IC板1 塊）            │
├──┼────────────────────────┤
│ 10 │電子遊戲機「POKER」1 台（含IC板1 塊）           │
├──┼────────────────────────┤
│ 11 │電子遊戲機「金龍鳳」1 台（含IC板1 塊）          │
├──┼────────────────────────┤
│ 12 │電子遊戲機「龍飛鳳舞」1 台（含IC板1 塊）        │
├──┼────────────────────────┤
│ 13 │機台內10元硬幣共計15,790元                      │
├──┼────────────────────────┤
│ 14 │櫃檯現金34,330元                                │
├──┼────────────────────────┤
│ 15 │賭資3,700元                                     │
├──┼────────────────────────┤
│ 16 │計算機1 台                                      │
├──┼────────────────────────┤
│ 17 │排班表2 張                                      │
├──┼────────────────────────┤
│ 18 │監視器主機1 台                                  │
├──┼────────────────────────┤
│ 19 │監視器螢幕1 台                                  │
├──┼────────────────────────┤
│ 20 │監視器鏡頭4 支                                  │
└──┴────────────────────────┘

司法院資訊處製作；財團法人民間司法改革基金會備份。
